# 2010 年审计准则及其指南（word版）珍藏版（指南也是word版）

提问人：qjr1124 时间：2012-09-11 11:32:30
审计准则有没有类似企业会计准则 2010 准则讲解的书可以买?

回答人：chenyiwei
没有。注协出的书在准则指南以下就是工作底稿指引了。但将审计准则细化成具有可操作性的审计方法以提供审计的逻辑基础是很重要的，这是每个事务所自己的任务。各事务所的审计方法既确保遵循准则，又各具特色。